【裁判字號】    90,交易,418
【裁判日期】    900924
【裁判案由】    過失致死
【裁判全文】
臺灣板橋地方法院刑事判決                          九十年度交易字第四一八號
    公  訴  人  臺灣板橋地方法院檢察署檢察官
    被      告  丙○○
    輔  佐  人  乙○○
右列被告因過失致死案件，經檢察官提起公訴（九十年度偵字第九九四五、一一二四
九號），本院判決如左：
    主  文
丙○○因過失致人於死，處有期徒刑陸月，如易科罰金，以佰元折算壹日。
    事  實
一、丙○○於民國（下同）九十年六月一日下午二十二時三十分許，騎乘ＢＶＪ─０
    ０八號機車，行經台北縣板橋市○○路○段一八二巷七弄口時，明知應注意車前
    狀況，並隨時採取必要之安全措施，以預防危險之發生，而依當時情形，並無不
    能注意之情事，竟疏未注意及此，致撞及自該路旁出來，穿越馬路，未行走於行
    人穿越道，亦未注意左右來車之行人陳春，致陳春受有頭部外傷、顱內出血之傷
    害，丙○○於肇事後，犯罪未經發覺前，即託不詳姓名路人打電話代為報警處理
    ，且將陳春送醫。陳春雖經送醫救治，仍於同月五日上午五時三分許，因前開傷
    害不治死亡。
二、案經陳春之子甲○○訴由台北縣警察局海山分局報請臺灣板橋地方法院檢察署檢
    察官偵查起訴。
    理  由
一、訊據被告丙○○固坦承有於事實欄所載時地騎車撞及被害人陳春等情不諱，惟辯
    稱該處視線昏暗，致肇本件車禍云云。惟查，被告已坦承有騎車肇事致被害人死
    亡之事實，並有道路交通事故調查報告表、現場照片十六張（另被告提供四張）
    在卷足稽。被害人陳春確因本件車禍死亡，業據臺灣板橋地方法院檢察署檢察官
    督同法醫相驗明確，有相驗屍體證明書、驗斷書、及勘驗筆錄等在卷可憑。按汽
    車駕駛人應注意車前狀況，並隨時採取必要之安全措施道路交通安全規則第九十
    四條第三項定有明文。被告係領有駕駛執照之人，就前開規定應知之甚詳，於前
    揭時地駕駛機車，自應遵守上開交通安全規定，且依卷附現場照片及道路交通事
    故調查報告表所示：肇事當時天候晴，夜間有照明，道路為直路，路面乾燥、無
    缺陷、無障礙物、視距良好，依其狀況，並無不能注意之情事，又非不能注意，
    竟疏未注意車前狀況，致肇本件車禍，使被害人死亡，其有過失，灼然明甚，且
    縱如被告所辯，當時視線昏暗，被告騎車行經該處，豈非應更加小心謹慎，此自
    非免除或減免過失責任之理由。再設有行人穿越道、人行天橋或人行地下道者，
    必須經由行人穿越道、人行天橋或人行地下道穿越，不得在其一百公尺範圍內穿
    越道路，道路交通安全規則第一百三十四條第一款定有明文（按原規定為三十公
    尺，九十年六月一日修正為一百公尺），依現場照片所示，肇事地點不遠處設有
    行人穿越道，被害人於事發當時未依規定經行人穿越道，而違規橫越馬路，且於
    橫越馬路時疏未注意左右來車，就本件車禍之發生與有過失，惟仍無解於被告之
    過失責任。被告之過失行為與被害人之死亡結果間，有相當因果關係。被告犯行
    事證明確，洵堪認定。
二、核被告所為係犯刑法第二百七十六條第一項之過失致死罪。再被告於事故發生後
    ，即向警察機關報案，請警員前往現場處理，有台北縣警察局海山分局函在卷可
    稽，可認被告係自首主動接受裁判，應依刑法第六十二條前段之規定，減輕其刑
    。爰審酌被告犯罪過失程度、致生被害人死亡之結果、被告肇事後態度、未能與
    被害人家屬達成民事和解，及其品性、生活狀況、智識程度及其他一切情狀，量
    處如主文所示之刑，並諭知易服勞役之折算標準，以示懲戒。
據上論斷，應依刑事訴訟法第二百九十九條第一項前段，刑法第二百七十六條第一項
、第四十一條第一項、第六十二條前段，罰金罰鍰提高標準條例第一條前段、第二條
，判決如主文。
本案經檢察官李嘉明到庭執行職務。
中      華      民      國    九十      年      九      月    二十四    日
                                      台灣板橋地方法院交通法庭
                                          法  官  王  敏  慧
右正本證明與原本無異
如不服本判決應於送達後十日內向本院提出上訴狀
                                          書記官  廖  美  紅
中      華      民      國    九十      年      九      月    二十七    日
附錄本案論罪科刑法條全文：
刑法第二百七十六條
因過失致人於死者，處二年以下有期徒刑、拘役或二千元以下罰金。
從事業務之人，因業務上之過失犯前項之罪者，處五年以下有期徒刑或拘役，得併科
三千元以下罰金。


司法院資訊處製作；財團法人民間司法改革基金會備份。
